臺灣高雄地方法院刑事判決　　　　　　　100年度易字第986號
公　訴　人　臺灣高雄地方法院檢察署檢察官
被　　　告　陳駿魁
選任辯護人　黃進祥律師
　　　　　　江順雄律師
　　　　　　黃建雄律師
被　　　告　修淑靜
上列被告因重利案件，經檢察官提起公訴(99年度偵字第20093號
、第25982號)，本院判決如下：
    主  文
陳駿魁共同犯重利罪，累犯，處有期徒刑參月，如易科罰金，以
新臺幣壹仟元折算壹日。
修淑靜共同犯重利罪，處有期徒刑貳月，如易科罰金，以新臺幣
壹仟元折算壹日。
    事  實
一、陳駿魁前因違反槍砲彈藥刀械管制條例案件，經臺灣高等法
    院臺南分院以88年度上訴字第1547號判決判處有期徒刑5年6
    月，上訴後經最高法院以91年度台上字第3100號判決駁回上
    訴確定，入監執行後，於民國95年4月7日縮短刑期假釋出監
    ，嗣於97年7月30日假釋期滿未經撤銷視為執行完畢。詎陳
    駿魁猶不知悛悔，與友人修淑靜明知社會常有因急迫而舉債
    濟急，或因輕率、無經驗而舉債之人，乃共同出資並預定苛
    刻貸放條件，基於賺取與原本顯不相當重利之犯意聯絡，先
    在報紙刊登借款廣告及聯絡電話，供急迫、輕率或無經驗之
    不特定多數人向彼等借款，迨葉春鳳回撥電話聯絡後，2 人
    於98年2月10日15時許，在高雄市前鎮區○○○路54巷11號5
    樓，趁葉春鳳需款孔急，要求葉春鳳交付身分證影本，統由
    陳駿魁保管，並責令葉春鳳開立面額逾貸款金額2.5倍之本
    票1紙（面額2萬元，下稱上開本票）為擔保，始同意借款新
    臺幣（下同）8,000元予葉春鳳，並約定每3天為1期，每期
    收取300元利息（相當於月息37.5分）及清償本金800元，預
    定1個月償畢本金及利息，惟葉春鳳因無力按時償還本金，
    而不斷支付利息，迄至99年3月止，共支付利息約3萬餘元，
    陳駿魁及修淑靜因而取得與原本顯不相當之重利，嗣葉春鳳
    因不堪沈重利息負擔而停止支付，並避不見面，陳駿魁四處
    打聽得知葉春鳳住所，於99年6月13日17時40分許，偕同不
    知情之林家暉（即修淑靜之子），前往葉春鳳位於高雄市苓
    雅區○○○路17巷20之1號2樓之住所催討利息及本金，葉春
    鳳不滿所付利息已數倍於貸款金額，仍遭索討高額利息，因
    而報警處理，為警在其住處當場逮捕陳駿魁，並扣得上開本
    票。
二、案經高雄市政府警察局前金分局報請臺灣高雄地方法院檢察
    署檢察官偵查起訴。
    理  由
甲、證據能力部分：
一、按被告以外之人於偵查中向檢察官所為陳述，除顯有不可信
    之情況者外，得為證據，刑事訴訟法第159條之1第2項定有
    明文。偵查中對被告以外之人（包括證人、鑑定人、告訴人
    、被害人及共同被告等）所為之偵查筆錄，或被告以外之人
    向檢察官所提之書面陳述，性質上均屬傳聞證據。惟現階段
    刑事訴訟法規定檢察官代表國家偵查犯罪、實施公訴，依法
    其有訊問被告、證人及鑑定人之權，證人、鑑定人且須具結
    ，而實務運作時，檢察官偵查中向被告以外之人所取得之陳
    述，原則上均能遵守法律規定，不致違法取供，其可信度極
    高。再者，該「被告以外之人」，如經法院於審理中傳喚到
    庭接受檢、辯雙方之交互詰問，賦予被告有與之對質、詰問
    其現在與先前陳述瑕疵之機會，自屬已充分保障被告之對質
    詰問權，職是，除反對該項供述得具有證據能力之一方，已
    釋明「顯有不可信之情況」之理由，或該偵查中之陳述除另
    違反應具結而未具結之規定外，應具證據能力。證人葉春鳳
    於99年6月22日、8月24日、8月30日(偵字第20093號卷第17
    頁至20頁、第36頁至第38頁、第41頁至第43頁) 及證人李保
    添於99年6月22日(偵字第20093號偵卷第17頁至第20頁)偵查
    中所為證述，均經合法具結後而為陳述，有各該偵訊筆錄及
    結文在卷可稽，被告陳駿魁之辯護人聲請傳喚證人葉春鳳到
    庭接受詰問，而證人葉春鳳業已於本院審理時到庭作證而接
    受被告陳駿魁及其辯護人、被告修淑靜之對質、詰問，被告
    陳駿魁及其辯護人、被告修淑靜之對質、詰問權業受充分保
    障，而被告陳駿魁及其辯護人、被告修淑靜復未指明證人葉
    春鳳及證人李保添偵查中所證有何「顯有不可信之情況」，
    是證人葉春鳳及證人李保添上開偵查中證述內容，對被告陳
    駿魁及被告修淑靜而言，自均有證據能力。
二、按被告以外之人於檢察事務官、司法警察官或司法警察調查
    中所為之陳述，與審判中不符時，其先前之陳述具有較可信
    之特別情況，且為證明犯罪事實存否所必要者，得為證據，
    刑事訴訟法第159條之2定有明文。是依本條規定，被告以外
    之人於檢察事務官、司法警察（官）調查時所為之陳述，屬
    傳聞證據，依同法第159條第1項規定，本無證據能力，必具
    備「可信性」及「必要性」二要件，始例外得適用上開第
    159條之2規定，認有證據能力，而得採為證據。此之「必要
    性」要件，必須該陳述之重要待證事實部分，與審判中之陳
    述有所不符，包括審判中改稱忘記、不知道等雖非完全相異
    ，但實質內容已有不符者在內，且該審判外之陳述，必為證
    明犯罪之待證事實存在或不存在所不可或缺，二者兼備，始
    足當之。故此所謂「為證明犯罪事實存否所必要者」，既必
    須達不可或缺之程度，自係指就具體個案案情及相關卷證判
    斷，為發現實質真實目的，認為除該項審判外之陳述外，已
    無從再就同一供述者取得與其上開審判外陳述相同供述內容
    ，倘以其他證據代替，亦無從達到同一目的之情形而言（最
    高法院95年度台上字第4414號判決意旨參照）。另「可信性
    」要件，乃指陳述係在特別可信為真實之情況下所為者而言
    ，例如被告以外之人出於自然之發言，或違反自己利益之陳
    述等特別情形均屬之（最高法院95年度台上字第5740號判決
    意旨參照）。被告陳駿魁之辯護人主張證人葉春鳳警詢陳述
    ，係審判外陳述，無證據能力云云，經查：證人葉春鳳於本
    院審理時，就其於警詢證稱看蘋果日報刊登「金媽媽，借幾
    天算幾天」，因而打電話向被告陳駿魁及被告修淑靜借款，
    且遭收取與原本顯不相當之重利乙事，全盤否認，是證人葉
    春鳳審理中所述，顯與其警詢所述已有實質不符，且其警詢
    陳述內容均為證明犯罪事實存在與否所必要。又其於警詢時
    之陳述，均未主張有何出於強暴脅迫之情事，而無證據足證
    上開陳述係出於非任意性，且其本院審理陳述係因遭催討2
    萬元債務，心生不滿，因而於警詢指訴被告等二人放高利貸
    云云，惟經本院進一步詢問，被告等二人如何催討債務，證
    人葉春鳳則表示伊於98年2月間借2萬元後，約一星期後還
    1,000元，約2個月後又還1,000元，之後就沒有還錢，被告
    等二人打了1星期電話催討，後來證人葉春鳳就不接電話，
    後來被告陳駿魁於99年6月前往其住處討債，伊就報警處理
    等語(本院卷第43頁)，衡以證人葉春鳳所述，被告二人於借
    款約2個月後，即無法聯絡證人葉春鳳，之後相隔1年餘始至
    證人葉春鳳住處催討債務，被告二人顯然無頻繁催討債務之
    情形，證人葉春鳳何來動機，心生怨恨，而設詞陷害被告二
    人之動機，是其翻異前詞之理由，已屬牽強，難認較為可信
    。且證人本院審理時不否認本院作證前，被告陳駿魁有與其
    接觸，並告知錢慢慢還，沒有關係等語(本院卷第40頁)，是
    證人葉春鳳於本院審理翻異證詞前，被告陳駿魁確有與證人
    葉春鳳私下接觸之情形，已難排除證人葉春鳳本院審理時證
    述內容，有受外力不當干擾之可能，故應以其於警詢時之陳
    述，因係查獲之初，未受外力影響，應係出於自然之發言，
    較為可信，從而，證人葉春鳳於警詢時之陳述應具「必要性
    」及「可信性」，依上開說明，俱有證據能力。
三、按被告以外之人於審判外之言詞或書面陳述，除法律有規定
    者外，不得作為證據，刑事訴訟法第159條固定有明文。惟
    被告以外之人於審判外之陳述，雖不符同法第159條之1至之
    4規定，而經當事人於審判程序同意作為證據，法院審酌該
    言詞陳述或書面陳述作成時之情況，認為適當者，亦得為證
    據，同法第159條之5第1項定有明文。其立法意旨在於傳聞
    證據未經當事人之反對詰問予以核實，原則上先予排除，惟
    若當事人已放棄詰問，基於證據資料逾豐富，愈有助於真實
    發現之理念，且強化言詞辯論原則，法院自可承認該傳聞證
    據例外擁有證據能力。經查：證人林家輝警詢證述，檢察官
    及被告陳駿魁及被告修淑靜於本院準備程序中，均同意作為
    證據，本院審酌該證據作成時之客觀情況並無不當，亦無不
    宜作為證據之情事，則依刑事訴訟法第159條之5第1項規定
    ，認具有證據能力。
乙、實體部分：
一、訊據被告陳駿魁、被告修淑靜矢口否認重利犯行，被告陳駿
    魁辯稱：我借款2萬元給葉春鳳，但未收取利息云云；被告
    修淑靜辯稱：我不認識葉春鳳，不知為何會牽涉此事云云，
    惟查：
  (一)被告陳駿魁固不否認於98年2月間確有借款給葉春鳳，惟就
    被告修淑靜是否參與共同借款給葉春鳳，借款金額為何，有
    無收取利息，及所收利息如何計算等情，被告陳駿魁稱係借
    款2萬元，沒有利息，僅要求葉春鳳簽發2萬元本票，葉春鳳
    僅還2千元，後來電話都不接等語；被告修淑靜則稱伊沒有
    參與借款予葉春鳳等語。而證人葉春鳳則稱：伊向陳駿魁及
    修淑靜借8千元，3天算1次利息，每次1千1百元，其中8百元
    是本金，3百元是利息，1個月要還1萬1千元，我每3天都有
    還1千1百元，交了5期共5千5百元後，我沒有錢還，陳駿魁
    會給我2千5百元，我就必須從8千元還起，我從98年2月還到
    99年3月等語。是被告二人所述內容，與證人葉春鳳所述情
    形，就借款人為何人，借款金額及利息計算方式等情，各執
    一詞，且內容大相逕庭，究竟實情為何，自應綜觀全部卷證
    資料，而為認定。
  (二)查本件為警查獲之原因，為被告陳駿魁及被告修淑靜之子即
    林家輝於99年6月13日下午5時40分許，前往葉春鳳住處催討
    債務，葉春鳳因而報警處理，此情業據證人葉春鳳警詢證述
    綦詳(偵字第25982號卷第16頁) ，被告陳駿魁警詢及偵查中
    亦不否認此情(警卷第2頁、偵字第20093號偵卷第11頁)，證
    人林家耀於警詢亦坦認有陪同被告陳駿魁一同前往(警卷備
    10 頁) ，堪認屬實。倘若被告陳駿魁所稱借款2萬元給葉春
    鳳，沒有收利息，而葉春鳳僅還款2千元乙事為真，參以被
    告陳駿魁於本院審理時供稱葉春鳳還款2千元後，長達1年多
    時間無法聯絡到葉春鳳等語(本院卷第81頁)，則葉春鳳向被
    告陳駿魁借款2萬元，不需繳付利息，且僅還款2千元，即長
    達1年多時間避不見面，則葉春鳳應屬理虧之一方，何以在
    被告陳駿魁前往其住處索討欠款，竟會心生怨恨，而報警處
    理。反而證人葉春鳳警詢及偵查中所稱，其向被告陳駿魁借
    款8千元，每3天為1期，每期利息300元，自98年2月支付利
    息至99年3月止等語，倘若為真，則被告所付利息總額顯已
    逾所借款項數倍之多，葉春鳳因此不願繼續支付利息，而避
    不見面，卻仍於99年6月13日遭被告陳駿魁得知其住處，而
    前往其住處繼續索討高額利息，一般人遇此情形，均會心有
    不甘，是葉春鳳以上所述情形，較能合理解釋為何被告陳駿
    魁前往其住處討債時，葉春鳳會憤而報警處理，二相比較之
    下，應以葉春鳳所述，較符合常情。且證人葉春鳳警詢及偵
    查中，就其本來係要向李保添借款，因李保添沒錢，而在蘋
    果日報看見「金媽媽，借幾天，算幾天」之廣告，因而打電
    話洽談，雙方約在高雄市前鎮區○○○路54巷11號5樓見面
    ，借款8千元，3天算1次利息，每認1千1百元，其中800元是
    本金，300元是利息，1個月要還1萬1千元，伊交了5期，共5
    千5百元，就沒有錢可以繼續還，陳駿魁此時會給伊2千5百
    元，伊就必須再從8千元還起，如果下個月未還完，又會變
    成8千元，伊從98年2月份還到99年3月，都是在一心路的統
    一超商交現金給陳駿魁等語(警卷第5頁、偵字第20093號偵
    卷第19頁) ，核其就借款之動機原因，如何從報紙得知借款
    管道，借款地點為何，借款金額及利息如何計算，共繳納幾
    期，支付利息地點及經過等情，均能詳述，應係親身經歷其
    事，否則難能如此詳盡之證述，堪認所述內容，應非虛妄。
    又被告陳駿魁於99年6月13日17時40分為警查獲，於同日移
    送地檢署，經檢察官訊問後諭知交保2萬元，被告修淑靜於
    同日21時許前往地檢署處理交保事宜，經警帶同證人葉春鳳
    在地檢署盤查被告修淑靜，證人葉春鳳於同日23時40分在警
    詢時，即指認於伊借款當日，被告修淑靜有與被告陳駿魁一
    同前往，且伊於98年11月、12月間，約有7至8次繳交利息給
    被告修淑靜等語，核證人葉春鳳於警方盤查被告修淑靜時，
    在場親見被告修淑靜本人，並於同日警詢時指認被告修淑靜
    照片，表示被告修淑靜於被告陳駿魁放款時在場，且參與7
    至8次收取利息等情，堪認其親見被告修淑靜本人後，復指
    認其為參與放款及收取重利之人，應無誤認之可能，所為指
    認應屬可信。
  (三)至被告二人雖舉證人李保添偵查中證述內容為證，惟證人李
    保添就檢察官訊問葉春鳳簽發本票地點為何，證人李保添時
    而稱簽發本票地點在葉春鳳住家附近，即復興路與一心路口
    ，時而稱在葉春鳳5樓住處，當時伊簽完本票就走了，葉春
    鳳交本票給陳駿魁時，伊已經走了等語；就檢察官訊問葉春
    鳳借款金額為何，證人李保添雖稱係2萬元，卻先陳述「應
    該是在葉春鳳家交付，是陳駿魁告訴我的」，嗣又改稱陳駿
    魁交2萬元給葉春鳳時，伊有在場(偵字第20093號偵卷第27
    頁) ，顯然與伊先前所述，簽完本票後伊就離開而不在現場
    等語，相互矛盾，經檢察官告以其陳述前後矛盾後，證人李
    保添同日偵訊中則又改稱，簽本票的時候，伊與陳駿魁及葉
    春鳳均在場，其有親眼看到陳駿魁交付2萬元給葉春鳳等語
    ，是證人李保添偵查中證述反覆不一，且顯有為配合證述「
    其有親眼看見陳駿魁交付2萬元給葉春鳳」等內容之證述，
    而當庭多次更改其先前陳述之內容，顯然證人李保添有為陳
    述有利被告二人之證述內容，而反覆修改其證詞之情，自難
    以李保添偵查中反覆之證述內容，據為有利被告之認定。證
    人李保添雖就借款金額部分，證述相互矛盾，然就其證述有
    在葉春鳳簽發予陳駿魁之2萬元本票背面簽名背書等語(偵字
    第20093號偵卷第18頁、第27頁)，核與扣案本票背面確有「
    李保添」簽名字樣等情(警卷第17頁)相符，堪認此部分證述
    內容，應屬可信，參以其亦證述陳駿魁從未要其還錢等語(
    偵字第20093號偵卷第27頁)，而被告陳駿魁偵查中亦證稱伊
    從未曾向李保添要過錢(偵字第20093號偵卷第29頁) ，堪認
    被告陳駿魁從未向李保添追索其票據背書人責任乙事為真。
    倘若被告陳駿魁所述其借款2萬元給葉春鳳，葉春鳳僅還2千
    元，嗣後避不見面乙事為真，何以葉春鳳1年多未向被告陳
    駿魁支付分文欠款，而被告陳駿魁持有李保添背書之本票，
    竟始終未曾向李保添追索其本票背書人責任，此顯與常情不
    符，反而從被告陳駿魁從未向李保添追索票據背書人責任乙
    事，益徵葉春鳳應係自98年2月至99年3月間，均有支付被告
    陳駿魁及被告修淑靜借款利息，被告陳駿魁始會從未向李保
    添追索其背書人責任，是應以葉春鳳所述內容，較為可採。
  (四)至被告陳駿魁之辯護人，以證人葉春鳳初次警詢稱其看報紙
    借款廣告刊登行動電話門號0000000000，嗣於偵查中改稱報
    紙借款廣告刊登電話應為行動電話門號0000000000，因認證
    人葉春鳳就報紙刊登之聯絡電話，前後證述不符，而認其指
    訴內容不實在。惟證人葉春鳳於該次偵查中已說明因為伊在
    警詢做筆錄時，沒有帶電話過去，報紙現在已沒有留存，修
    淑靜有使用行動電話0000000000及0000000000打電話給伊等
    語(偵字第20093號偵卷第37頁) ，經查證人葉春鳳所使用行
    動電話門號為0000000000，有警詢筆錄受詢問人欄所載聯絡
    電話在卷可憑(警卷第4頁) ，而葉春鳳所使用行動電話門號
    0000000000確實於99年6月12日16時01分，與行動電話門號
    0000000000有通聯紀錄，有該門號通聯紀錄表在卷可憑(偵
    字第20093號偵卷第46頁)，被告修淑靜雖否認行動電話門號
    0000000000為其所使用，僅坦承其所使用之行動電話門號為
    0000000000(偵字第25982號卷第11頁) ，然被告修淑靜坦承
    所使用之行動電話0000000000於99年6月12日通聯記錄顯示
    ，當時被告修淑靜所使用之該門號通話基地臺，與葉春鳳指
    訴被告修淑靜所使用之0000000000通話基地臺，均同在高雄
    市三民區○○○路176號樓頂(偵字第20093號偵卷第46頁、
    第48頁)，從上開2支行動電話門號同時段通話基地臺均相同
    之情形觀之，足證人葉春鳳指訴：行動電話門號0000000000
    及0000000000，均為被告修淑靜所使用，及被告修淑靜近來
    有以其所使用之行動電話門號0000000000與其聯絡等語，均
    屬實在。是證人葉春鳳於99年6月13日警詢作證時，並未保
    留98年2月間所看到之蘋果日報，是其無法清楚說明1年多前
    所看到之報紙上刊載之電話號碼為何，且因近來被告修淑靜
    有以其所使用之行動電話門號0000000000與伊聯絡，致伊因
    此誤認該門號即為當初報紙廣告所刊載之聯絡電話，核與常
    情並無不合，且葉春鳳誤記之電話號碼，均為被告修淑靜所
    使用，足認其並無誣諂之情，尚難僅以證人葉春鳳誤認報紙
    所刊電話號碼，或無法清楚記憶1年多前報紙所載聯絡電話
    號碼，即認其指訴均屬虛構。又被告陳駿魁之辯護人雖舉98
    年度代理蘋果日報高屏版借貸廣告之東北事業有限公司，函
    覆其查無98年2月份有代理刊登「金媽媽、借幾天、算幾天
    ，0000000000(或0000000000)」廣告之函文為證，而認葉春
    鳳指訴其看報紙借款廣告而向被告陳駿魁借款等語，與事實
    不符。惟查，稍具社會經驗之人，觀看「金媽媽，借幾天、
    算幾天」等文字，應可知悉或懷疑其可能為高利貸借款之廣
    告，如此已不能排除代理刊登廣告之公司有為避免招人誤會
    其有明知為高利貸廣告而仍刊登於報紙，而有幫助犯重利罪
    之嫌，因而不願據實以告之可能性，僅以具有利害關係之東
    北事業有限公司片面函覆之詞，是否足以據為認定確無該廣
    告刊登之事實，已不無疑問，且證人葉春鳳僅指訴於98年2
    月10日在報紙上看到上開廣告，並未指訴刊登該廣告之報紙
    即為98年2月間出刊，是否能以未查到98年2月間有刊登該廣
    告，即認確無該廣告之刊登，亦屬有疑，自難據此逕為有利
    被告之認定。綜上所述，就被告二人所述內容，與證人葉春
    鳳指訴內容，兩相對照，並與卷內其他證據相互勾稽比對後
    ，應認證人葉春鳳所述，較為可信，是本件罪證已堪認定，
    自應依法論科。
二、核被告陳駿魁及被告修淑靜經營地下錢莊向葉春鳳放款並收
    取與原本顯不相當利息，且除要求葉春鳳交付身分證影本，
    及約定收取每月37.5分之高額利息外，另要求簽發顯逾貸款
    金額2.5倍之本票供擔保，若非趁人急迫輕率且需錢孔急，
    實難想像有人願接受如此苛刻放款條件，是渠等所為均係犯
    刑法第344條之乘他人急迫、輕率或無經驗貸以金錢，而取
    得與原本顯不相當之重利罪。被告陳駿魁及被告修淑靜就上
    開犯行，有犯意聯絡及行為分擔，均為共同正犯。被告陳駿
    魁前因違反槍砲彈藥刀械管制條例案件，經臺灣高等法院臺
    南分院以88年度上訴字第1547號判決判處有期徒刑5年6月，
    上訴後經最高法院以91年度台上字第3100號判決駁回上訴確
    定，入監執行後，於民國95年4月7日縮短刑期假釋出監，嗣
    於97年7月30日假釋期滿未經撤銷視為執行完畢，有臺灣高
    等法院被告前案紀錄在卷可憑，其受有期徒刑執行完畢後5
    年內故意再犯本件有期徒刑以上之罪，為累犯，應依法加重
    其刑。爰審酌被告陳駿魁及被告修淑靜不思經營正當行業獲
    利，竟趁葉春鳳亟需用款而貸放收取高額利息，且所收利息
    已數倍於所貸金額，致被害人不得已避不見面，竟不思有所
    節制收斂，竟仍打聽被害人住處，前往繼續追討高額利息，
    所為實屬不該，惟念及渠等所貸金額非鉅，並斟酌被告陳駿
    魁為累犯，依法應加重其刑，暨渠等學經歷及家庭經濟狀況
    等一切具體情狀，分別就被告陳駿魁部分，量處有期徒刑3
    月，就被告修淑靜部分，量處有期徒刑2月，如易科罰金，
    均以新臺幣1,000元折算1日，以資儆懲。
據上論結，應依刑事訴訟法第299條第1項前段，刑法第28條、第
344條、第47條第1項、第41條第1項前段，刑法施行法第1條之1
第1項，判決如主文。
本案經檢察官鄭靜筠到庭執行職務。
中    華    民    國  100    年    10    月    11    日
                  刑事第八庭    法  官  陳俊宏
以上正本證明與原本無異。
如不服本判決應於收受判決後10日內向本院提出上訴書狀，並應
敘述具體理由。其未敘述上訴理由者，應於上訴期間屆滿後20日
內向本院補提理由書(均須按他造當事人之人數附繕本)「切勿逕
送上級法院」。
中    華    民    國  100    年    10    月    11    日
                                書記官  胡美儀
附錄本件論罪科刑之法條
乘他人急迫、輕率或無經驗貸以金錢或其他物品，而取得與原本
顯不相當之重利者，處一年以下有期徒刑、拘役或科或併科一千
元以下罰金。
刑法施行法第1條之1第1項
中華民國94年1月7日刑法修正施行後，刑法分則編所定罰金之貨
幣單位為新臺幣。